臺灣桃園地方法院刑事判決　　　　　　　　　　　　九十一年度交易字第四八五號
　　公　訴　人　臺灣桃園地方法院檢察署檢察官
　　被　　　告　乙○○
右列被告因過失傷害案件，經檢察官提起公訴（九十一年度偵字第一二六六一號），
本院判決如左：
    主      文
乙○○因過失傷害人，處拘役拾日，如易科罰金，以佰元折算壹日。
    事  實
一、乙○○於民國（下同）九十一年四月十六日八時五十五分許，駕駛車牌號碼三Ｌ
    —五四六七號自小客車，沿桃園縣桃園市○○路往桃園市區方向行駛，途經三民
    路與中山路之行車管制號誌正常運作交岔路口時，擬左轉至中山路繼續行駛，本
    應注意汽車行駛時，駕駛人應注意車前狀況，並隨時採取必要安全措施；又車輛
    行駛至交岔路口，轉彎車應讓直行車先行，而依當時之天候晴、日間自然光線、
    路面乾燥、無缺陷及障礙物，顯無不能注意之情形，詎疏未注意及此，於該路口
    貿然左轉，適有甲○○騎乘車號ＴＺＭ—五００號輕型機車，沿桃園縣桃園市○○路行駛，欲至中山路上之機車待轉區往中壢方向行駛，原應注意車前狀況，並
    隨時採取必要之安全措施，而依當時情形，亦無不能注意之情事，竟疏於注意，
    於通過該路口時，未留意前方車輛動態，即逕往中山路上機車待轉區之方向前行
    ，致乙○○見狀煞避不及，所駕自用小客車之車頭保險桿直接撞擊甲○○所騎機
    車左後方車牌，使甲○○人車倒地，因此受有左側脛骨頂骨折之傷害。乙○○於
    肇事後，於有偵查犯罪權限之機關未發覺犯罪前，向據報到場處理之警員丙○○
    坦承肇事自首，進而接受本件之裁判。
二、案經甲○○訴由桃園縣警察局桃園分局報請台灣桃園地方法院檢察署檢察官偵查
    起訴。
    理  由
一、訊據被告乙○○固坦認確於前揭時、地駕駛自用小客車肇事致告訴人甲○○因而
    受傷等情，惟辯稱：伊通過該路口網狀區時，才發現告訴人在班馬線即行人穿越
    道上行駛，即馬上煞停，是告訴人自行擦撞其自用小客車車前保險桿云云。然查
    ，被告駕駛自用小客車於前揭時地，貿然左轉至中山路行駛，致煞避不及於該交
    岔路口撞擊告訴人機車左後方車牌，使告訴人人車倒地，並滑行至行人穿越道上
    之事實，迭據告訴人甲○○於警偵訊及本院審理時指訴綦詳，核與道路交通事故
    調查報告表暨現場照片所示：肇事地為劃有中央行車分向線，雙向四車道，行車
    管制號誌正常運作交岔路口，桃園市○○路往中壢市方向之機車待轉區係位於行
    人穿越道前方，肇事後被告自用小客車停於中山路之行人穿越道前，其車頭保險
    桿下方留有刮痕一道，而告訴人機車左後方車牌被撞凹，車頭朝市區方向，左倒
    於行人穿越道上等現場跡證；及被告於警訊中亦供認其因煞車不及才撞到告訴人
    等語均屬相符，堪認告訴人所指訴之情節，應非虛言，為可採信。而告訴人確因
    本件車禍致受有如事實欄所示之傷害，亦有桃新醫院出具之甲種診斷證明書一紙
    在卷可稽。至被告嗣雖改稱：肇事前其車輛業已煞停，係告訴人由行人穿越道上
    駛出，自行撞擊其車輛之保險桿云云，不惟與其前揭警訊時之供述不符，且告訴
    人所欲前往之機車待轉區係設置於行人穿越道正前方，網狀區之後方，本即位於
    該交岔路口內，有前述附於偵查卷第十四頁之現場照片二張為憑，是告訴人沿桃
    園市○○路之外側車道欲行駛至該處，依一般駕駛經驗，僅須偏右直行即可到達
    ，並無在行人穿越道上騎乘機車之必要，至為灼然，足見被告前揭所辯，顯係避
    重就輕之詞，自不足採信。
二、按汽車行駛至交岔路口，轉彎車應讓直行車先行；並應注意車前狀況，隨時採取
    必要之安全措施，道路交通安全規則第一百零二條第一項第六款前段、第九十四
    條第三項分別訂有明文。被告乙○○為汽車駕駛人，領有駕駛執照，理當知之甚
    詳並能注意及之，而參之當時之天候晴、日間自然光線、路面乾燥、無缺陷及障
    礙物，此有道路交通事故調查報告表在卷足憑，顯無不能注意之情事，詎疏未注
    意及此，竟於該交岔路口貿然左轉，而未讓直行之告訴人機車先行，且未注意車
    前狀況以致肇事，使告訴人因此受傷，被告乙○○顯有過失，本件經送台灣省桃
    園縣區車輛行車事故鑑定委員會鑑定結果，亦同此認定，此有該會九十一年八月
    六日九一府車鑑桃字第０一一三一號函附鑑定意見書在卷可稽。雖告訴人甲○○
    於駕駛輕機車疏未注意車前狀況，就本件車禍之發生，亦與有過失，惟仍不因此
    解免被告之過失刑責，其過失行為與告訴人受傷間顯有相當因果關係。本件肇事
    責任已甚明確，質之被告亦不否認其有過失，故其聲請將本件車禍再送請有關機
    關覆議一事，核無必要，其犯行洵堪認定，自應予依法論科。
三、核被告乙○○所為，係犯刑法第二百八十四條第一項前段之過失傷害罪。又被告
    於肇事後警員丙○○到場處理發覺上情前，主動陳述上開肇事經過乙情，業據證
    人即警員丙○○到院證述屬實，且被告復於事後接受本院之審理，已符刑法第六
    十二條前段規定自首之要件，應依同條規定減輕其刑。爰審酌被告與告訴人就本
    件車禍發生應負之過失責任比例，及其事後當庭表示願以新台幣六萬元賠償損害
    ，然為告訴人所拒，另參酌告訴人之傷勢及被告犯罪後之態度等一切情狀，量處
    如主文所示之刑，並諭知易科罰金之折算標準，以資警惕。
據上論結，應依刑事訴訟法第二百九十九條第一項前段，刑法第二百八十四條第一項
前段、第六十二條前段、第四十一條第一項前段，罰金罰鍰提高標準條例第一條前段
、第二條，判決如主文。
本案經檢察官張春暉到庭執行職務
中      華      民      國    九十一    年      十      月     十一     日
                                      臺灣桃園地方法院刑事第五庭
                                          法  官    丁  俊  成
右正本證明與原本無異。
如不服本判決，應於判決送達後十日內向本院提出上訴狀( 應附繕本 )，上訴於臺灣
高等法院。
                                          書記官    簡  慧  瑛
中      華      民      國    九十一    年      十      月     十八     日
附論罪科刑依據之法條：
刑法第二百八十四條：
因過失傷害人者，處六月以下有期徒刑、拘役或五百元以下罰金。致重傷者，處一年
以下有期徒刑、拘役或五百元下罰金。
從事業務之人，因業務之過失傷害人者，處一年以下有期徒刑、拘役或一千元以下罰
金。致重傷者，處三年以下有期徒刑、拘役或二千元以下罰金。
